最高法院刑事判決            一○○年度台上字第五四四三號
上  訴  人  周凡裕
選任辯護人  杜冠民律師
上列上訴人因違反毒品危害防制條例案件，不服台灣高等法院中
華民國一○○年七月二十七日第二審判決（一○○年度上訴字第
一五八三號，起訴案號：台灣台北地方法院檢察署九十九年度偵
字第二一九四八號），提起上訴，本院判決如下：
    主  文
上訴駁回。
    理  由
按刑事訴訟法第三百七十七條規定，上訴於第三審法院，非以判
決違背法令為理由，不得為之。是提起第三審上訴，應以原判決
違背法令為理由，係屬法定要件。如果上訴理由書狀並未依據卷
內訴訟資料，具體指摘原判決不適用何種法則或如何適用不當，
或所指摘原判決違法情事，顯與法律規定得為第三審上訴理由之
違法情形，不相適合時，均應認其上訴為違背法律上之程式，予
以駁回。本件原判決撤銷第一審之判決，改判依想像競合犯之規
定，從一重論處上訴人周凡裕共同運輸第二級毒品罪刑（即原判
決事實一部分，處有期徒刑）、暨持有第二級毒品純質淨重二十
公克以上罪刑（即原判決事實二部分），並維持第一審論處上訴
人共同運輸第二級毒品（即原判決事實三部分，處有期徒刑）罪
刑之判決，駁回其於第二審上訴，已敘明所憑之證據及認定之理
由。從形式上觀察，原判決並無違背法令之情形存在。再查刑法
第五十九條之酌量減輕其刑，必須犯罪另有特殊之原因與環境等
情狀，在客觀上足以引起一般同情，認即科以最低度刑仍嫌過重
者，始有適用。上訴人運輸第二級毒品甲基安非他命，欲走私出
境，數量龐大，綜合其犯罪情狀觀之，尚無可資憫恕之處，原審
未依刑法第五十九條規定酌減其刑，自無違法可言。又原判決以
上訴人之責任為基礎，審酌刑法第五十七條各款所列事項等一切
情狀，量定其刑，未逾法定刑度，亦無失出或失入之情形，不生
違背法令之問題。上訴意旨漫稱其於偵查中因考量年邁母親及稚
齡女兒，故遲未認罪，迨第一審法院審理中，自知所為乃法所不
許，故勇於認罪，又因身有殘疾，且無前科，實係生意失敗，始
鋌而走險，事後已深感懊悔，原判決未適用刑法第五十七條、第
五十九條規定，酌減其刑並從輕量刑，於法有違等語，對於原審
刑罰裁量職權之行使，任意指摘，自非適法之第三審上訴理由。
其上訴為違背法律上之程式，應予駁回。
據上論結，應依刑事訴訟法第三百九十五條前段，判決如主文。
中    華    民    國  一○○  年    十    月    六    日
                      最高法院刑事第十庭
                          審判長法官  陳  世  淙  
                                法官  陳  東  誥  
                                法官  何  菁  莪  
                                法官  施  俊  堯  
                                法官  洪  曉  能  
本件正本證明與原本無異
                                      書  記  官  
中    華    民    國  一○○  年    十    月   十一   日
                                                      Q